Minutes et répertoires du notaire Jean I CHARLES, janvier 1591 - novembre 1623 (étude XVIII)
Archives nationales
Minutes et répertoires du notaire Jean I CHARLES, janvier 1591 - novembre 1623 (étude XVIII)
MC/ET/XVIII/115 - MC/ET/XVIII/222, MC/RE/XVIII/24/A
Charles, Jean I
Archives nationales de France
Minutes et répertoires: la loi 2008-696 du 15 juillet 2008 relative aux archives a fixé à 75 ans à compter de la date de l'acte, ou à 25 ans à compter de la date du décès de l'intéressé si ce délai est plus bref, le délai de communication des minutes et répertoires des notaires; ce délai est porté à 100 ans à compter de la date de l'acte si le document se rapporte à un mineur (code du Patrimoine, articles L213-2, 4e d et 5e).
Autres documents de l'étude (dossiers de clients, comptabilité...): s'agissant d'archives privées, ces documents sont communicables selon les modalités fixées par le déposant ou le donateur.
Certains documents ne sont pas accessibles en raison de leur mauvais état de conservation.
Versement
Accès aux autres instruments de recherche du notaire Jean I CHARLES
Minutes et répertoires du notaire Jean I CHARLES, 13 mars 1581 - 12 novembre 1626 (étude XVIII)
- Minutes de Jean I CHARLES, 1591 - novembre 1623; MC/ET/XVIII/115 - MC/ET/XVIII/222
  - Minutes. 1591, MC/ET/XVIII/115; registre
    Informations concernant le classement:
    Le niveau inférieur de description, quand il existe, correspond aux minutes d'actes. Toutes les minutes ne sont pas forcément décrites une à une. Les descriptions de ces minutes sont plus ou moins détaillées.
  - Minutes. 1592, MC/ET/XVIII/116; registre
  - Minutes. 1593, MC/ET/XVIII/117; registre
  - Minutes. 1594, janvier - 29 décembre, janvier - 29 décembre 1594; MC/ET/XVIII/118; registre
    Informations complémentaires:
    Liste de 57 actes insérés dans le registre et visés dans la note à la fin. Mathurin Périer a reçu les actes en l'absence de Jean I Charles.
    - Contrat de mariage entre François Houllegatte, marchand, demeurant Saint-Nicolas du Chardonnet, paroisse Saint-Étienne du Mont, d'une part, et Claude Sandome, veuve de Jean Brocquart, de la compagnie de monsieur de Bellin, d'autre part., 21 janvier 1594; MC/ET/XVIII/118; fol. 27 (XXVII);
      Origine de l'information:
      Mariages à Paris de 1570 à 1635 (4550 actes), relevés effectués sous la dir. de Roland Mousnier, v. 1960-1976 (voir contexte dans le Plan d’orientation général - Notaires de Paris, guides thématiques du Minutier).
      Date de révision: 2010
      Date de création de la notice: 2007
      contrat de mariage; Saint-Nicolas-du-Chardonnet (rue); Bellin (M. de); Brocquart, Jean; Houllegatte, François; Sandome, Claude; commerçant
    - Contrat de mariage entre maître Jacques Deslandes, procureur au Châtelet de Paris, demeurant rue Saint-Victor, paroisse Saint-Nicolas du Chardonnet, d'une part, et Antoinette Courant, veuve 2 fois, demeurant rue de la Vieille Tisseranderie, veuve de maître Gilbert Charles, procureur au Châtelet de Paris, fille de maître Pierre Courant, décédé, procureur au Châtelet, et de Michelle Forme, d'autre part., 15 février 1594; MC/ET/XVIII/118; fol. 81 (IIIIXX I);
      contrat de mariage; Châtelet; Saint-Victor (rue); Tixeranderie (rue de la); Charles, Gilbert; Courant, Antoinette; Courant, Pierre; Deslandes, Jacques; Forme, Michelle; procureur de justice (Ancien Régime)
    - Contrat de mariage entre Pasquier Defresnes, laboureur de vignes, demeurant à Vitry, d'une part, et Jeanne Godin, veuve, demeurant à Vitry, veuve de Jacques Lhuillier, vigneron, demeurant à Vitry, d'autre part., 21 mars 1594; MC/ET/XVIII/118; fol. 100 (C);
      contrat de mariage; Vitry-sur-Seine (Val-de-Marne); Defresnes, Pasquier; Godin, Jeanne; Lhuillier, Jacques; agriculteur; viticulteur
    - Contrat de mariage entre Nicolas Doue, maître jardinier, demeurant Faubourg Saint-Victor, d'une part, et Jeanne Poignet, fille de Audry Poignet, décédé, et de Simone Gringuaut, décédée, d'autre part., 29 avril 1594; MC/ET/XVIII/118; fol. 129 (VIIIXX IX);
      contrat de mariage; Saint-Victor (faubourg); Doue, Nicolas; Gringuaut, Simone; Poignet, Audry; Poignet, Jeanne; jardinier
    - Contrat de mariage entre François Deslandes, veuf, maître boulanger, demeurant rue des Noyers, paroisse Saint-Étienne du Mont, d'une part, et Jeanne Tillard, fille de Jean Tillard, décédé, vigneron, et de Mathurine Baieuf, décédée, d'autre part., 5 mai 1594; MC/ET/XVIII/118; fol. 36 ? (IXXX VI);
      contrat de mariage; Noyers (rue des); Bailleuf, Mathurine; Deslandes, François; Tillard, Jean; Tillard, Jeanne; boulanger; viticulteur
    - Contrat de mariage entre honorable homme Hilaire Lebouc, bourgeois de Paris, marchand libraire juré, demeurant rue des Sept Voies, paroisse Saint-Hilaire, d'une part, et Renée Pyvin, veuve, demeurant près de l'Église Saint-Étienne du Mont, paroisse Saint-Étienne du Mont, veuve de Denis Bourdin, compagnon boulanger, fille de Pierre Pyvin, décédé, faiseur d'instruments, et de Marguerite Desprez,[ sa veuve] d'autre part., 5 mai 1594; MC/ET/XVIII/118; fol. 34 ? (IXXX IIII);
      contrat de mariage; Saint-Etienne-du-Mont (paroisse); Sept-Voies (rue des); Bourdin, Denis; Desprez, Marguerite; Lebouc, Hilaire; Pivin, Pierre; Pivin, Renée; boulanger; libraire
    - Contrat de mariage entre Adrian Hugueville, marchand boulanger, demeurant rue Saint-Victor, d'une part, et Jacqueline Ledoux, demeurant rue Saint-Victor, d'autre part., 19 juin 1594; MC/ET/XVIII/118; fol. 219 (IIC XIX);
      La future, usant et jouissant de ses droits.
      contrat de mariage; Saint-Victor (rue); Hugueville, Adrien; Ledoux, Jacqueline; boulanger
    - Contrat de mariage entre Arthus Cousinet, maître rôtisseur, demeurant Faubourg Saint-Marcel, d'une part, et Oudyne Poulletier, demeurant rue Saint-Victor, fille de Jean Poulletier, décédé, chapelier, et de Rachel Dally, demeurant rue Saint-Victor, d'autre part., 7 septembre 1594; MC/ET/XVIII/118; fol. 263 (IIC LXIII);
      La future habite avec sa mère; la mère de la future, stipulant pour sa fille.
      contrat de mariage; Saint-Marcel (faubourg); Saint-Victor (rue); Cousinet, Arthus; Dally, Rachel; Poulletier, Jean; Poulletier, Oudine; fabricant d'accessoires vestimentaires; cuisinier
    - Contrat de mariage entre Mathurin Bellenger, veuf, faiseur d'éteufs, demeurant au Faubourg Saint-Marcel, sur les Fossés, entre les Portes Saint-Marcel et Saint-Jacques, fils de Denis Bellenger, décédé, et de Robine Delafosse, d'une part, et Bernarde Theret, servante au logis de maître Charles Noblet, procureur au Châtelet et Anne Le Feuqueulx sa femme, demeurant place Maubert, fille de Jean Theret, décédé, maître d'Ecole, demeurant à Bar-sur-Aube et de Jacquette Guenin, décédée, d'autre part., 9 octobre 1594; MC/ET/XVIII/118; fol. 292 (IIC IIIIXX XII);
      contrat de mariage; Bar-sur-Aube (Aube); Maubert (place); Saint-Jacques (porte); Saint-Marcel (faubourg); Saint-Marcel (porte); Bellenger, Denis; Bellenger, Mathurin; Delafosse, Robine; Guenin, Jacquette; Le Feuqueulx, Anne; Noblet, Charles; Theret, Bernarde; Theret, Jean; employé de maison; enseignant; procureur de justice (Ancien Régime)
    - Contrat de mariage entre Nicolas Plé, jardinier, demeurant rue des Coipeaux au Faubourg Saint-Marcel, d'une part, et Nicole Moyneau, demeurant Faubourg Saint-Marcel, fille de Robert Moyneau, compagnon couverturier, demeurant Faubourg Saint-Marcel et de Louise Guillemain, d'autre part., 26 octobre 1594; MC/ET/XVIII/118; fol. 333 (IIIC XXXIII);
      La future habite avec son père; le père de la future, stipulant pour sa fille.
      contrat de mariage; Coipeaux (rue); Saint-Marcel (faubourg); Guillemain, Louise; Moyneau, Nicole; Moyneau, Robert; Plé, Nicolas; tisserand; jardinier
    - Contrat de mariage entre Jean Regnault, gagne-denier, demeurant rue du Bon Puits, paroisse Saint-Étienne du Mont, fils de Jean Regnault, décédé, vigneron, demeurant à Ey (près de Reims en Champagne) et de Jeanne Lelarge, décédée, d'une part, et Perrette Blutte, veuve, demeurant rue du Bon Puits, paroisse Saint-Étienne du Mont, veuve de Jacques Chauldron, cardeur en laine, d'autre part., 9 décembre 1594; MC/ET/XVIII/118; fol. 438 (IIIIC XXXVIII);
      contrat de mariage; Ay (Marne); Bon-Puits (rue du); Blutte, Perrette; Chauldron, Jacques; Lelarge, Jeanne; Regnault, Jean; tisserand; journalier; viticulteur
    - Contrat de mariage entre Simon Leroy, maître tissutier-rubannier, rue des Carmes, et Thierrye Mamyneau, en présence de Jean François, notaire au Châtelet, beau-frère de la future épouse., 18 décembre 1594; MC/ET/XVIII/118; fol.0466
      Notaires des XVIe-XVIIIe siècles (4153 actes), par Claire Béchu, Catherine Grodecki, Marie-Antoinette Fleury, Madeleine Jurgens, Marie-Françoise Limon-Bonnet, Pierre-Yves Louis, Xenia Pamfilova, Isabelle Pebay, v. 1950, 1986-1994 (fichier papier entièrement dématérialisé; voir contexte dans le Plan d’orientation général - Notaires de Paris, guides thématiques du Minutier).
      Date de création de la notice: 2005
      contrat de mariage; Carmes (rue des); François, Jean; Leroy, Simon; Mavineau, Thierrye; notaire; tisserand
    - Contrat de mariage entre maître Pierre Lecourtoys, praticien au Palais, demeurant rue de Bièvre, paroisse Saint-Étienne du Mont, d'une part, et Catherine Perrot, mineure, demeurant rue de Bièvre, paroisse Saint-Étienne du Mont, fille de maître Pierre Perrot, décédé, banquier, et d'honorable femme Jacqueline Detrichy, demeurant rue de Bièvre, paroisse Saint-Étienne du Mont, d'autre part., 18 décembre 1594; MC/ET/XVIII/118; fol. 468 (IIIIC LXVIII);
      contrat de mariage; Bièvre (rue de); Detrichy, Jacqueline; Lecourtoys, Pierre; Perrot, Catherine; Perrot, Pierre; banquier; juriste
  - Minutes. 1595, janvier - juin, janvier - juin 1595; MC/ET/XVIII/119; registre
  - Minutes. 1595, juillet - décembre, juillet - décembre 1595; MC/ET/XVIII/120; registre
  - Minutes. 1596, janvier - juin, janvier - juin 1596; MC/ET/XVIII/121; registre
    - DEVACHON (Jacques) écuyer pourvu de l'Office de Prévôt des Maréchaux de Noyon, y demeurant § Inventaire à la requête de Jacques DEVACHON à cause de Nicolle DUFOSSÉ, sa femme, après le décès de Louise DUBREUIL, veuve de Gilles DUFOSSÉ, sa belle-mère., 24 janvier 1660; MC/ET/XVIII/121; 16 fol.
      Fichier dit 'général' XVIIe-XVIIIe siècles, par le personnel du Minutier, 1954-1999 ( fichier papier entièrement dématérialisé; voir contexte dans le Plan d’orientation général - Notaires de Paris, guides thématiques du Minutier).
      Date de révision: 2011-2012
      Date de création de la notice: 2010
      inventaire; Devachon, Jacques
  - Minutes. 1596, juillet - décembre, juillet - décembre 1596; MC/ET/XVIII/122; registre
  - Minutes. 1597, janvier - juin, janvier - juin 1597; MC/ET/XVIII/123; registre
  - Minutes. 1597, juillet - décembre, juillet - décembre 1597; MC/ET/XVIII/124; registre
  - Minutes. 1598, janvier - juin, janvier - juin 1598; MC/ET/XVIII/125; registre
  - Minutes. 1598, juillet - décembre, juillet - décembre 1598; MC/ET/XVIII/126; registre
  - Minutes. 1599, janvier - juin, janvier - juin 1599; MC/ET/XVIII/127; registre. Document détérioré.
  - Minutes. 1599, juillet - décembre, juillet - décembre 1599; MC/ET/XVIII/128; registre. Document détérioré.
    Acte(s) de la même période coté(s) séparément:
    Voir aussi MC/ET/XVIII/196.
  - Minutes. 1600, janvier - juin, janvier - juin 1600; MC/ET/XVIII/129; registre. Document détérioré.
    - Plusieurs actes de François Piedeseigle [rue Galande] marchand drapier-chaussetier bourgeois de Paris, 1600; MC/ET/XVIII/129
      Piedeseigle, François
    - Plusieurs actes de Florent Carbonnet marchand de vins bourgeois de Paris, demeurant rue Perdue près la Place Maubert, 1600; MC/ET/XVIII/129
      Carbonnet, Florent
    - François Guérin lecteur en l'Université de Paris, demeurant au carrefour et devant le cimetière de l'église Saint-Etienne-du-Mont § (acte non terminé); Bail à François GUÉRIN de la maison où il demeure., 1600; MC/ET/XVIII/129; fol. IIII/C/IIII/XX/V
      bail; Guérin, François
    - Constitution par Mathurin Gaullier maître maçon demeurant grande rue Mouffetard en son nom et pour Geneviève Dupuys sa femme, à Jean Faure, principal du collège de l'Ave Maria [docteur régent en la Faculté de Théologie]., 8 janvier 1600; MC/ET/XVIII/129
      Artisans XVIIe, par M. Jurgens, M.A. Fleury, R. Gourmelon et le personnel du Minutier central, 1954-1996 (fichier papier entièrement dématérialisé; voir contexte dans le Plan d’orientation général - Notaires de Paris, guides thématiques du Minutier).
      Gaullier, Mathurin; Dupuys, Geneviève; Faure, Jean
    - Mariage de Jérémie Drouet, [fils de Jean Drouet et de Marie Choyn] laboureur au faubourg Saint-Marcel et de Catherine de Neufville, fille de défunt Jacques de Neufville, maître batteur d'or et d'argent à Paris, assistée de Antoine LE SUEUR, aussi batteur d'or et d'argent à Paris, son beau-père [demeurant rue Saint-Denis], époux de Denise le Roy sa mère, 9 janvier 1600; MC/ET/XVIII/129
      contrat de mariage; Neufville, Catherine de; Le Sueur, Antoine; Neufville, Jacques de; Le Roy, Denise; Drouet, Jérémie; Drouet, Jean; Choyn, Marie
    - Mariage de Jean Le Bouc, [marchand libraire demeurant rue des Sept-Voies] et de Hélène Rozemont veuve de Jacques Hauvette, menuisier [demeurant rue au Maire]. Parmi les témoins: Jacques Le Bouc, aussi libraire, neveu de Jean Le Bouc; Nouveaux articles au contrat ci-dessus, 10 janvier 1600 - 13 janvier 1600; MC/ET/XVIII/129
      contrat de mariage; Le Bouc, Jean; Le Bouc, Jacques; Hauvette, Jacques; Rozemont, Héléne
    - Bail par Jeanne Rondel [demeurant au Mont Saint-Hilaire], veuve de Gabriel Buon, [marchand libraire, rue des Sept-Voies] marchand libraire, pour 3 ans, à Antoine Gourdin, aussi libraire, d'une maison rue Chartrière moyennant 40 écus sol. de loyer annuel., 4 février 1600; MC/ET/XVIII/129
      bail; Chartrière (rue de la); Buon, Gabriel (15..-1595?); Gourdin, Antoine; Rondel, Jeanne
    - Constitution de rente par Nicolas Bude, [Budé, écuyer sieur de Villiers sur Marne et châtelain d'Yerre en Brie, conseiller du Roi, maître des Eaux et Forêts de la prévôté et vicomté de Paris, demeurant rue du Roi-de-Sicile] et Barbe Florette, sa femme, à Jacques Viole, [conseiller du Roi, Président des Requêtes du Palais, demeurant rue du Mont-Ste-Geneviève] comme tuteur et curateur des enfants de feu Nicolas Viole., 5 février 1600; MC/ET/XVIII/129
      constitution de rente; Viole, Jacques; Bude, Nicolas; Budé, Nicolas; Florette, Barbe
    - Marché par Jean Bourdonne, charpentier demeurant à Montmorency, pour la charpenterie du clocher de l'église ancienne [qui était dans le château] de Villetaneuse [appartenant à Anne Robert et Pierre Chauveau, frères] et sa reconstruction dans le village, ainsi que le presbytère, moyennant 66 écus 2/3 d'écus sol., 5 février 1600; MC/ET/XVIII/129
      marché; Bourdonne, Jean; Robert, Anne; Chauveau, Pierre
    - Indemnité de Nicolas Dupron et Claude Cadot [Piliers des Halles], maîtres potiers d'étain à Paris, à Charles Fenain maître brodeur grande rue Mouffetard, 5 février 1600; MC/ET/XVIII/129
      Fenain, Charles de; Dupron, Nicolas; Cadot, Claude
    - Promesse par Gérard et Pierre Mirebeau, maçons demeurant à Montmorency à Anne Robert et Pierre Chauveau, de démolir l'ancienne église de Villetaneuse jusqu'au rez-de-chaussée, rendre place nette, et la réédifier de neuf en la même forme et manière, moyennant 350 écus sol., 9 février 1600; MC/ET/XVIII/129
      marché; Mirebeau, Gérard; Mirebeau, Pierre; Robert, Anne; Chauveau, Pierre
    - Alloué de Jean Daniopre, compagnon menuisier chez Louis Louvart, maître menuisier à Saint-Marcel [Saint-Marcel-lez-Paris], en la maison et service duquel il demeure; pour 1 an, moyennant 7 écus sol., 9 février 1600; MC/ET/XVIII/129
      Daniopre, Jean; Louvart, Louis
    - Deux titres nouvels par Guillaume Turpin, maître maçon demeurant grande rue Mouffetard., 11 février 1600; MC/ET/XVIII/129
      titre nouvel; Turpin, Guillaume
    - Vente par Guillaume Rose, évêque de Senlis, actuellement logé à Paris Place Maubert et Charles Langloix, commissaire examinateur au Châtelet, à Anselme Huguenat, d'un jardin à Chaumont en Bassigny, 18 février 1600; MC/ET/XVIII/129
      acte de vente; Rose, Guillaume; Langloix, Charles; Huguenat, Anselme
    - Transaction entre François Noël, principal du collège de Laon, et François et Arthus Le Vasseur, notaires au Châtelet, frères., 18 février 1600; MC/ET/XVIII/129
      accord; Le Vasseur, Arthus; Le Vasseur, François; Noël, François; notaire; directeur d'établissement d'enseignement; enseignant
    - Vente de terres à Louise de Coligny, princesse douairière d'Orange comtesse de Nassau, dame de Châteauregnard, veuve en dernières noces de Guillaume, prince d'Orange comte de Nassau et auparavant de Charles de Coligny [par Odet de la Noue, chevalier, seigneur de Chastellier, gentilhomme ordinaire de la chambre du Roi, gouverneur et lieutenant par S.M. du château de Montélimar, demeurant ordinairement au Chastellier en Touraine, à présent à Paris]., 26 février 1600; MC/ET/XVIII/129; fol. II/C/LVII
      acte de vente; Coligny, Louise de (1555-1620); La Noue, Odet de (1560?-1618); Téligny, Charles de (1535?-1572); Guillaume Ier (stathouder de Hollande, 1533-1584)
    - Vente à Pasquier Cheureau de deux bateaux qui sont déjà en sa possession au port du coin des mulets, moyennant 4 écus soleil., 26 février 1600; MC/ET/XVIII/129; fol. II/C/L
      acte de vente; Cheureau, Pasquier
    - Constitution de Antoine Chevalier, chanoine prébendé de l'église séculière et collégiale Sainte-Radegonde de Poitiers, demeurant au collège de Boncourt, fondé en l'Université de Paris, à Jacques Chevalier, écuyer, conseiller du Roi au siège présidial de Poitiers, son père., 4 mars 1600; MC/ET/XVIII/129
      Chevalier, Antoine; Chevalier, Jacques
    - Constitution par Martin du Bellay chevalier de l'ordre du Roi, capitaine de 50 hommes d'armes de ses ordonnances, baron de Commequiers et du Plessis-Macé et Louise de Sapuenière son épouse à François Chauvelin, avocat en la cour de Parlement, de 266 écus 2/3 d'écus de rente, pour demeurer quittes d'une même rente (A la suite: mention du rachat devant mêmes notaires, le 20 février 1603)., 11 mars 1600; MC/ET/XVIII/129; fol. III/C/XVII
      constitution de rente; Du Bellay, Martin; Sapuenière, Louise de; Chauvelin, François
    - Transaction à cause de Louise de Sapuenière, femme de Martin du Bellay chevalier, capitaine de 50 homme d'armes des ordonnances de S.M. Baron de Commequiers et Plessis-Macé auparavant veuve de René de Villequier, chevalier des ordres du Roi, Ier gentilhomme de sa chambre gouverneur de Paris et Ile de France, comme héritière de René de Brilhac, entre ledit Martin du Bellay et sa femme et Guy de Valory, écuyer aussi héritier dud. de Brilhac., 11 mars 1600; MC/ET/XVIII/129; fol. III/C/XXV
      accord; Du Bellay, Martin; Sapuenière, Louise de; Villequier, René de; Brilhac, René de; Valory, Guy de
    - Constitution par Martin du Bellay chevalier de l'ordre du Roi, capitaine de 50 hommes d'armes de ses ordonnances, baron de Commequiers et du Plessis-Macé et Louise de Sapuenière, son épouse dame du Mont en Dunois, y demeurant ordinairement, actuellement à Paris à Guillaume Voille, procureur en la cour de Parlement, de 33 écus 1/3 de rente moyennant 400 écus sol. dont quittance audit Voille. (En marge: 1603, 21 août, rachat par Martin du Bellay, 11 mars 1600; MC/ET/XVIII/129; fol. III/C/XXIII
      constitution de rente; Du Bellay, Martin; Sapuenière, Louise de; Voille, Guillaume
    - Constitution par Martin du Bellay chevalier de l'ordre du Roi, capitaine de 50 hommes d'armes de ses ordonnances, sieur de Commequiers et du Plessis-Macé et Louise de Sapuenière, son épouse à présent logés à Paris rue des Fossés Saint-Germain à Sébastien Chauvelin, conseiller du Roi en sa cour de Parlement, de 166 écus 2/3 d'écus d'or sol. pour demeurer quittes d'une rente constituée pardevant de Briquet le 9 février 1598 au profit de Jean Amariton et transportée aud. Chauvelin., 11 mars 1600; MC/ET/XVIII/129; fol. III/C/XX v°
      constitution de rente; Du Bellay, Martin; Sapuenière, Louise de; Chauvelin, Sébastien
    - Marché de charpenterie par Jacques Haha, charpentier de la grande cognée demeurant rue de la Harpe, à Charles et Barthélemy Macé marchands libraires jurés à Paris pour finir de démolir ce qui reste d'une maison faisant l'un des coins du clos Bauveau, enseigne de l'Ecu de France, moyennant 16 écus (A la suite, 1600, 1 avril, quittance à Charles et Barthélemy Macé), 12 mars 1600; MC/ET/XVIII/129; fol. III/C/XXXI
      quittance; marché; Macé, Charles; Macé, Barthélemy; Haha, Jacques
    - Bail par Etienne Maslon, huissier ordinaire du Roi ès eaux et forêts de France demeurant rue Saint-Victor, à Jean le Pastre pédagogue en l'Université de Paris, rue Saint-Jacques d'une maison faisant le coin de ladite rue Saint-Victor et de la rue du Mûrier [pour 3 ans moyennant 40 écus d'or sol. de loyer annuel]., 16 mars 1600; MC/ET/XVIII/129; fol. III/C/XLIIII
      bail; Le Pastre, Jean; Maslon, Etienne
    - Partage entre Blanche Cavellat et ses soeurs de sommes provenant du contrat de mariage de défunts Guillaume Cavellat marchand libraire juré en l'Université de Paris et Denise Girault sa femme leurs père et mère., 18 mars 1600; MC/ET/XVIII/129; fol. III/C/LXVI
      partage; Cavellat, Guillaume; Girault, Denise; Cavellat, Blanche
    - Déclaration de Blanche Cavellat, fille de défunts Guillaume Cavellat libraire juré en l'Université de Paris et Denise Girault sa femme demeurant rue du Mont-St-Hilaire, 18 mars 1600; MC/ET/XVIII/129; fol. III/C/LXVI
      déclaration; Cavellat, Guillaume; Girault, Denise; Cavellat, Blanche
    - Promesse par Matheu Marchant, voiturier par eau demeurant à Meulan et Jeanne Marchant femme et procuratrice de Jean Grandhomme, à Claude Voisin, maître paveur à Paris [demeurant sur le quai du Port Saint-Bernard], de lui voiturer dans leurs bateaux 20 milliers de pavés de grès, moyennant 5 écus 1/2 par millier. (En marge: 1600, 29 avril quittance), 19 mars 1600; MC/ET/XVIII/129; fol. III/C/LXVII
      quittance; Voisin, Claude; Marchant, Matheu; Marchant, Jeannne; Grandhomme, Jean
    - Promesse par Sébastien Aube, compagnon boucher aux maîtres bouchers de la boucherie du Mont Sainte-Geneviève, de vider, curer et nettoyer de Pâques prochain au carême prenant suivant, les ordures, immondices, sang, boyaux abattis, etc... de les mener aux champs sans en laisser tomber sur la route, moyennant 10 sols par étal ouvrant à la boucherie du Mont Sainte-Geneviève par chaque semaine., 20 mars 1600; MC/ET/XVIII/129; fol. III/C/LXV
      promesse; Aube, Sébastien
    - Bail [par Pierre Lomede, avocat en la cour de Parlement] au nom de Mgr le cardinal de Montalte abbé commendataire de l'abbaye Saint-Valery sur la Mer diocèse d'Amiens, à Valleren Lieurel vicomte d'AOULT en Picardie, demeurant ordinairement à Eu, du revenu de l'Abbaye de Saint-Valéry [procuration copiée en latin]., 21 mars 1600; MC/ET/XVIII/129; fol. III/C/LXXI
      procuration; bail; Lomede, Pierre, Lieurel, Valleren; Montalte, M. de
    - Contrat de mariage entre François Cotignon, maître d'hôtel du grand prieur d'Aquitaine, natif de Nevers, logé à l'image Saint-Jean, place Maubert, et Claude Boutemotte, veuve de Michel Bellamy, procureur au Châtelet, demeurant dans la même maison. Parmi les témoins, Pierre Bernard, maître peintre et sculpteur, gendre de la future [en présence de Geoffroy Pignon, marchand bourgeois de Paris, frère de Claude Bouttemotte, Pierre Dannebault, maître juré courtier de vins, ses gendres]., 27 mars 1600; MC/ET/XVIII/129